臺灣新竹地方法院民事判決　　　　　　 94年度重訴更字第1號
原　　　告　聯亞生技開發股份有限公司
法定代理人　甲○○
訴訟代理人　任秀妍律師
被　　　告　乙○○
被　　　告　盛昌生技醫藥股份有限公司
法定代理人　丙○○
前列二人共同
訴訟代理人　王彩又律師
　　　　　　李明仙律師
　　　　　　李林盛律師
上　一　人
複 代 理人　張淑美律師
被　　　告　丁○○
訴訟代理人　謝協昌律師
上列當事人間請求損害賠償事件，本院於民國96年10月25日辯論
終結，判決如下：
    主      文
原告之訴及假執行之聲請均駁回。
訴訟費用由原告負擔。
    事實及理由
壹、原告方面：
一、原告主張：
(一)緣原告公司係由訴外人美商聯合生物醫學股份有限公司、行
    政院開發基金管理委員會、台灣糖業股份有限公司、耀華玻
    璃管理委員會所合資成立之生物科技醫藥研發製造公司，主
    要營業項目為藥品研發、製造等。於民國（下同）87年4月
    間，原告以每月新臺幣（下同）394,642元外加房屋津貼50,
    000元之高薪聘請被告乙○○擔任總經理，冀借重其藥學專
    才，得與具生化專長之原告董事長甲○○搭配，使原告公司
    同時發展生技及醫藥二方面之業務；又因原告公司董事長甲○○經常至世界各地出差，無法長期停留台灣，故由總經理
    即被告乙○○負責國內各項業務之拓展及公司營運。依原告
    公司之章程第24條第2款規定，重要規章與契約之審定屬於
    董事會職權，及原告公司授權權限核決辦法規定，凡公司對
    外簽定高額之技術合作備忘錄、意向書或契約時，必須經過
    董事長核准，方能申請付款，詎被告乙○○明知原告公司訂
    有上開規定，竟未向董事會呈報，即越權主導直接簽約，勾
    串被告丁○○，與被告盛昌生技醫藥股份公司（下稱盛昌公
    司）分別簽立下列契約：(一)於89年8月4日簽訂「Technical
    Cooperation Agreement技術合作契約書」（下稱系爭技術
    合作契約書），約定由原告公司給付被告盛昌公司總價款14
    ,000,000 元之百分之60之簽約金9,000,000元（含稅為9,45
    0,000元）；(二)於89年8月11日簽訂「新Magaldrate產品技術
    合作契約書」（下稱系爭產品技術合作契約書），約定由原
    告公司給付被告盛昌公司總價款15,000,000元之百分之60之
    簽約金9,000,000元（含稅為9,450,000元）；(三)於89年9月9
    日簽訂「銷售權協議書」（下稱系爭銷售權協議書），約定
    由原告公司給付被告盛昌公司總價款12,000,000元之百分之
    50之簽約金6,000,000元（含稅為6,300,000元）。惟查，上
    述三份契約均係被告乙○○以口述方式指示原告公司法務經
    理草擬而成，並自行加蓋其保管之印章，且僅簽呈至總經理
    室為止，並未送經董事長核准（締約當時董事長甲○○人在
    國外），且迄至91年2月間，被告乙○○離職為止，均未見
    被告盛昌公司依約交付移轉相關技術，實乃被告乙○○與被
    告丁○○、盛昌公司共同詐欺原告公司而簽訂，嗣於93年初
    ，經原告公司新任法務經理清查公司現仍有效之重要合約清
    冊後，始發現該公司於支付高達24,000,000元（含稅25,200
    ,000 元）之簽約金後，竟未獲得任何實益，且無繼續履約
    之情事，經詳細研究並調閱相關資料後，更赫然確定系爭三
    份契約均是以不能之給付為契約標的，且均屬「假簽約、真
    搬錢」之詐欺行為，其理由如下：
  1.被告盛昌公司之前身為金丸停車場股份有限公司（下稱金丸
    公司），其於83年設立，後於89年3月間始核准變更名稱為
    「盛昌生技醫藥股份有限公司」，並將其所營事業亦變更為
    醫療器材、西藥批發，其資本額僅為24,000,000元，由此可
    見甫轉行之被告盛昌公司尚無工廠、研發團隊及足以移轉他
    人之專業技術，相較於原告公司擁有原羅氏臺灣廠，符合GM
    P規範之標準廠房與優秀之醫藥研發團隊，是若謂需要技術
    移轉或合作開發，饒富工作經驗之被告乙○○應會尋求國際
    大廠為合作夥伴，斷無向臺灣名不見經傳之小公司尋求合作
    之道理；且細繹系爭三份契約之金額均動輒上千萬元，然其
    合作契約條款均十分簡單，就履行契約之時程、交付技術資
    料之內容、合作之方式等更均付諸闕如。
  2.又被告盛昌公司之法定代理人巫永福與被告乙○○有叔姪關
    係，以巫永福已90歲高齡之年紀及其學經歷，應不足以擔任
    該生技公司之負責人，故巫永福殆屬被告乙○○掌控被告盛
    昌公司之人頭無訛，又被告乙○○為掩人耳目、避免內線交
    易情事曝光，乃於88年間與訴外人得陞貿易股份有限公司（
    下稱得陞公司）對外宣稱「策略聯盟」，繼而接手金丸公司
    ，後並將之改組為被告盛昌公司；而被告盛昌公司現有董事
    四名，監察人一名，分別為訴外人丙○○、巫文傑、洪碧嬌
    、巫永美及巫錦峰，其等均無任何生技醫藥方面之知識技術
    ，且其中訴外人丙○○現為被告乙○○於91年4月成立之先
    進國際醫藥奈米技術股份有限公司（下稱先進公司）董事暨
    副總經理；訴外人洪碧嬌為被告乙○○之母，訴外人巫文傑
    、巫錦峰與巫永美一望即知為被告乙○○之親戚，足見被告
    盛昌公司之董監事均為被告乙○○之近親及其自行創立之先
    進公司高階主管所組成。嗣於89年被告盛昌公司與訴外人得
    陞公司二合一，以被告丁○○作為被告盛昌公司之代表人，
    惟若被告丁○○並非被告盛昌公司登記負責人，則該三份契
    約即有未經合法代理而無效之情形。又被告乙○○以原告公
    司因系爭三份契約所給付25,000,000元為資金，創設先進公
    司，而前原告公司與被告盛昌公司簽約擬生產之專利產品（
    包括「奈胃寧」、「一錠活力」等），現正由先進公司生產
    並強力促銷中。可見被告乙○○以其於國際藥廠工作期間產
    出之專利技術偽冒為被告盛昌公司所有，藉與原告公司合作
    為名詐欺原告公司，且待簽訂契約後，尚未履行之際，即又
    另組公司，使用該專利自行生產相關藥品。
  3.再自系爭三份契約簽約日起迄至91年2月間被告乙○○離職
    為止，近一年半之時間內，均未見被告盛昌公司依約交付移
    轉相關技術，而被告乙○○既擔任原告公司之總經理，理應
    盡其善良管理人之注意義務，追究被告盛昌公司之賠償責任
    或讓原告公司免於賠償責任，然被告乙○○竟均失職未為，
    足見系爭三份契約之簽定均係通謀詐欺之手段；況系爭三份
    契約簽約迄今業達四年之時間，被告盛昌公司仍未有積極履
    約之行為，此種簽約拿了簽約金後，即無任何後續履約動作
    之情形，豈不證實該三份契約均係詐欺之幌子？
(二)又系爭三份契約內約定之合作標的，均有給付不能之情事，
    依民法第246條之意旨均屬無效，其詳述如下：
  1.「鼓勵民間事業開發工業產品新計劃---支氣管擴張藥（Cle
    n buterol）微脂粒經皮吸收貼劑新劑型產品開發計劃」係
    訴外人全福化學股份有限公司（下稱全福公司）於87年6月2
    9日與經濟部工業局簽約「主導性新產品開發計劃補助款合
    約書」申請之主導性計畫，惟訴外人全福公司未依補助款合
    約書第16條規定於簽約後六個月內取得補助款及配合款銀行
    保證書，又因財務問題遭票據交換所列為拒絕往來戶，嗣訴
    外人全福公司雖二次去函經濟部工業局要求展延期限，惟其
    並未依契約相關規定取得前開銀行保證書，亦未依契約約定
    之程序辦理計劃延展或終止，故經濟部工業局乃於89年5月1
    9日以書面解除上揭契約，並訴請訴外人全福公司返還補助
    款，此經臺灣臺北地方法院以90年度訴字第1906號判決訴外
    人全福公司應返還補助款在案。而被告盛昌公司明知系爭技
    術合作契約書係以其擁有前開計劃為前提，亦明知訴外人全
    福公司兩次去函經濟部工業局要求展延期限均遭經濟部工業
    局拒絕之事實，竟利用被告乙○○擔任原告公司總經理之便
    ，於簽約之標的已給付不能（即契約成立之前提要件不存在
    ）之情形下，仍由被告乙○○主導代理原告公司與被告盛昌
    公司簽訂系爭技術合作契約書，並於契約書第3條第2項虛偽
    約定雙方於簽約後，由被告盛昌公司向經濟部工業局申請延
    續或重新申請該新產品開發計劃，若遭經濟部工業局書面拒
    絕，本研究計劃，雙方仍同意繼續執行等語，顯不合常理。
  2.依系爭產品技術合作契約書第1條約定，契約之標的為被告
    盛昌公司「已開發成功」之專利型特殊技術級產品，惟查，
    被告乙○○雖於美國工作時發明三份專利技術（分別載於
    USP4,676,984及USP4,704,278及USP4,889,862），然該等專
    利權均屬被告乙○○於美國服務之公司，被告盛昌公司實未
    取得相關之專利證書，依專利法之規定，除非被告盛昌公司
    取得上述專利授權，否則被告盛昌公司並無使用上述專利之
    權利，更無轉授原告公司使用之權利，換言之，本件交易係
    以法律不能之給付為標的，依法無效。依此，足見被告盛昌
    公司、乙○○係以虛偽不實之權利詐騙原告公司簽訂本合約
    並以此獲取簽約金9,000,000元。
(三)再者，系爭三份契約內容均明顯不利於原告公司，此絕非在
    業界饒富經驗之經理人可能同意之條件，茲臚列於後：
  1.查支氣管擴張藥微脂粒經皮吸收貼劑新劑型產品開發計劃需
    投入研發經費超過26,500,000元，包括購買投資儀器設備12
    ,930,000 元，每年投入人力超過15人，惟事實上原告公司
    除有少數經皮吸收品管設備外，並無其他試製及量產設備，
    根本無可能執行該合約；且該特殊專門技術須添購特殊設備
    ，並花費極大，斯時國內已有專業廠商投資相當資金與人力
    開發而仍未見實效；而依約原告公司必須支付簽約金，並於
    完成處方劑型設計與取得證照後，分別支付2,000,000元、3
    ,000,000 元，再於上市之五年內，尚須逐年就該年度產品
    總銷售淨額之百分之1至6支付被告盛昌公司權利金等高額負
    擔，是被告乙○○竟會於不確定產品開發成功可能性，又不
    了解市場資訊下，即貿然簽立系爭技術合作契約書，豈不是
    自陷網羅？而依系爭技術合作契約契約書第3條第2項規定，
    由被告盛昌公司向工業局申請延續或重新申請該新產品發計
    劃，若遭工業局書面拒絕，本研究計劃，雙方仍同意繼續執
    行等語，此亦明顯不利於原告公司，詎被告乙○○竟為使原
    告公司無從解除本契約，甚約定若違約須賠償5,000,000元
    之違約金，企圖在其離職後，使原告公司縱使發現弊端也無
    法解套。
  2.依系爭產品技術合作契約書第1條之約定，本契約之標的為
    盛昌公司已開發成功之專利型特殊技術級產品。該項特殊技
    術產品依第2條之定義，係指：A.專利型之超強度（>150mg/
    ml）Magaldrate Suspension的處方及製造技術，目前國內
    無此技術及產品。B.rehydratable antacid powder可用於
    製造高效益的可吞服或可嚼食的藥品，此一藥品目前國內所
    無。C.可嚼食制酸錠及可吞服制酸錠之處方及製造技術。惟
    查，被告盛昌公司並無該三項專利技術產品，已見前述，退
    萬步言，即便被告盛昌公司取得相關公司之專利授權而得合
    法使用該等專利，惟依約原告公司只負責研發和取得證照，
    主原料取得和產品製造均由被告盛昌公司負責，原告公司除
    須給付相當費用始得販售，且販售所得尚須給付被告盛昌公
    司相當高額之權利金。衡量制酸劑高達36種，市場競爭激烈
    且價格低廉，被告乙○○以其學識經驗，於種種不利之條件
    下竟仍簽定此種契約，顯不怪哉？
  3.系爭銷售權協議書係以被告盛昌公司移轉訴外人全福公司所
    有之21種皮膚用藥藥證資料，包括樣品、藥品說明書、專業
    文獻、證照影本、廣告及促銷輔助物予原告公司，使原告公
    司藉此等資料取得與訴外人全福公司所有之藥證藥品，快速
    建立原告公司自有品牌藥品打入市場。然查，被告盛昌公司
    提供之訴外人全福公司外用皮膚科產品均屬年代久遠之學名
    藥，其提供之藥品資料亦僅限於產品製造批次資料之影本，
    而與技術無關；又查，系爭銷售權協議書之各項產品在臺灣
    均有10家以上之競爭對手，且該等藥品之售價極低、利潤微
    薄；銷售範圍亦僅侷限於中華民國境內之藥房、藥局、屈臣
    氏、康是美等通路，並將重點銷售對象之醫院、診所排除在
    外，此約定明顯不利於原告公司，是原告公司於擁有堅強醫
    藥研發人員，及自行開發相關產品能力下，實無可能簽訂系
    爭銷售權協議書，甚或依系爭銷售權協議書第9條規定支付
    任何簽約金、權利金購買該等無益之藥證資料。另系爭銷售
    權協議書第2條規定，原告公司取得該等藥品證照後，應於3
    年內再行付費向被告盛昌公司購買合約內藥品證照，此更為
    荒謬，蓋原告公司已以不合理之價格付費取得相關資料，並
    自行研發獲得證照，法律上已取得所有權人地位，為何僅能
    擁有3年證照所有權，而於3年後為維持所有權尚必須再次付
    費向被告盛昌公司購買所有權？
(四)末查，系爭三份契約書既均係被告乙○○以原告公司總經理
    身分與被告丁○○偽冒被告盛昌公司負責人身分共謀虛偽訂
    立，依法應為無效；又或不然，惟系爭三份契約均係以不能
    之給付為標的，且根本不具約定之價值，加上被告盛昌公司
    亦無履約之誠意及能力，又明顯不利於原告公司，足見原告
    公司係受被告乙○○、丁○○共同詐欺而簽訂，原告公司亦
    已於發現詐欺後一年內委請律師發函被告盛昌公司撤銷簽訂
    系爭三份契約之意思表示；再者，被告乙○○為為原告公司
    國內業務之拓展及營運之負責人，詎竟未盡善良管理人之注
    意義務，則依公司法第23條之規定，被告乙○○亦應對原告
    所受損害負損害賠償之責任，為此，爰依共同侵權行為及不
    當得利之法律關係，訴請被告連帶給付25,200,000元並法定
    遲延利息。並聲明：(一)被告應連帶給付原告25,200,000元，
    及其中18,900,000元自89年9月1日起；其中6,300,000元自8
    9年9月16日起均至給付日止，按週年利率百分之5計算之利
    息。(二)原告願供擔保請准宣告假執行。
二、對被告抗辯所為之陳述：
(一)本件被告辯稱原告公司係採集權方式，原告公司董事長甲○○集股權、事權於一身，並掌握公司經營決策之最後決定權
    ，又系爭三份契約均是由原告公司法務人員所主導，自無共
    謀詐欺之可言云云。惟查，被告乙○○就其所辯原告公司係
    採集權方式乙節，並未能舉證以實其說，則其此部分所辯已
    非足採；又系爭三份契約之主要內容均為交易條件與藥品之
    專有名詞，且契約標的之金額均高達千萬臺幣，尚非原告公
    司法務人員所能主導或決定，是被告此部分所辯亦非足採。
(二)被告又辯稱系爭三份契約均係因原告公司不願繼續執行研究
    開發計畫而中輟，起因係原告公司董事長甲○○擅自動用公
    司資金，投資股市失利，致無足夠之資金繼續履行系爭三份
    契約之後續研究開發計畫，以致未能獲得實際利潤云云。惟
    此並非事實，查系爭三份契約之所以從未履行，係因雙方於
    簽約之初即無履約合作之真意，且因被告盛昌公司不具履約
    能力，以致系爭三份契約均因標的給付不能而無效，是系爭
    三份契約均僅為被告乙○○、盛昌公司為遂行獲利目的所為
    之「假簽約」、「真搬錢」之手法，則被告辯稱系爭三份契
    約係因原告公司不願繼續履行而中輟云云，顯非可採。至關
    於系爭三份契約是否具備簽約價值，此非僅係原告公司簽約
    時之主觀判斷，更涉及被告乙○○是否構成詐欺之判斷，因
    在種種不利之條件下，以被告乙○○之學識經驗，竟仍簽定
    此種對原告公司不具相當價值之契約，實令人匪夷所思，足
    見被告乙○○亦未善盡其善良管理人之注意義務，是被告前
    開所辯均非足採。
(三)被告雖抗辯被告盛昌公司於簽約後均有依約履行，係因原告
    不願繼續履約，以致系爭三份契約均無法繼續履行云云。惟
    查，被告盛昌公司所提出之產品型錄係90年所製，並不能作
    為簽約當時被告盛昌公司確有履約能力之事證，又查，被告
    盛昌公司前以訴外人全福公司未履行協議為由，對訴外人全
    福公司聲請核發台灣台北地方法院89年度促字第32982號支
    付命令，請求訴外人全福公司給付20,000,000元之違約金，
    而觀之被告盛昌公司之支付命令聲請狀亦載明：「詎料，相
    對人（即訴外人全福公司）於簽訂協議書後拒不辦理公司負
    責人變更，亦不交付業已辦理負責人變更之相關文件，致使
    相對人之藥品許可證無法申請辦理移轉。此外，於簽訂協議
    書之同時，相對人主要之藥品許可證均經台北地方法院民事
    執行處以89年7月13日北院文89民執玄字第13684號函予以扣
    押，禁止移轉在案，依此，相對人亦顯然無法依約轉讓藥品
    許可證之權利。」等語，足見訴外人全福公司並未移交相關
    藥證予被告盛昌公司（據報載，訴外人全福公司之藥品許可
    證係移轉給訴外人得陞公司），故被告盛昌公司亦顯然無從
    將相關藥品證照及技術移轉給原告公司。又被告盛昌公司於
    締約後，雖有依約將21項藥品之資料交付原告，惟申請藥品
    證明必須具備處方、製程、原料化驗方法與成品化驗方法四
    項要素，是縱使被告盛昌公司於締約後確有交付其所述之批
    次資料、製造命令即內容包括詳細之處方配方、製造過程、
    品質管制及包裝內容等資料，然缺少申請藥證所必須之原料
    化驗方法與成品化驗方法，亦不足以履行契約之給付義務。
    再者，經本院向國稅局函調被告盛昌公司之申報資料顯示，
    被告盛昌公司所支薪之14名員工，於89年間除「陳武雄」一
    人曾有於被告盛昌公司支領30,000元薪水，且僅任職一個月
    後即轉至原告公司任職外，其他11位員工均屬訴外人得陞公
    司之員工，而另2位則非屬被告盛昌公司，亦非訴外人得陞
    公司之員工，可見被告以原告公司或訴外人得陞公司之員工
    冒充為被告盛昌公司之員工，企圖魚目混珠，故被告盛昌公
    司既無相關證照，又無契約中所指專利技術，更無任何具備
    相關製藥技術之人員，則該公司憑何與原告公司簽約，向原
    告公司收取高額權利金？是被告前開所辯亦非足採。
(四)至被告丁○○雖辯稱經其主動詢問，原告公司表示決定停止
    該合約之生產計畫云云。惟查，被告盛昌公司並未依債之本
    旨給付相關資料，系爭三份契約從未有履行之情事，已如前
    述。又系爭三份契約係存在於原告公司與被告盛昌公司之間
    ，被告丁○○既謂僅係單純代表被告盛昌公司簽約，與契約
    利益全無干涉，何以系爭三份契約停止生產等事，係被告丁○○出面詢問？可知被告盛昌公司與被告丁○○之關係，斷
    非被告丁○○所謂「單純代表簽約，未獲取任何利益」之情
    形，故若被告丁○○無法提出具體事證證明係有權代表，加
    上其自承當時並未兼任被告盛昌公司總經理，亦非被告盛昌
    公司股東或董事，則可認定被告丁○○係無代表權之人，僅
    為被告乙○○所利用之人頭，此益加證實被告等人係共謀詐
    欺原告公司簽訂系爭三份契約。
(五)復被告再辯稱倘系爭三份契約係由被告通謀虛偽所簽訂，且
    未有履約之情形，則原告公司自會於89年底即行催告，則原
    告迄至93年10月7日始委由律師發函撤銷被詐欺之意思表示
    ，更於93年10月15日始提起本件訴訟，顯已罹於時效云云。
    惟查，系爭三份契約均係由被告乙○○一人隻手遮天之情況
    下虛偽簽訂，導致原告公司遲未發現上情，迄於93年初新任
    之法務經理清查公司現仍有效之重要合約清冊後始發現上情
    ，則其於93年10月15日提起本件訴訟，自未逾二年之消滅時
    效之規定，則被告前開所辯亦非足取。
貳、被告方面：
一、被告乙○○、盛昌公司辯以：
(一)依原告公司章程第25條之規定，董事長為公司之執行長，對
    外代表公司，即採集權方式，故原告公司董事長甲○○集股
    權、事權於一身，除掌管公司財務及公司大小章外，並掌握
    公司經營決策之最後決定權。且依原告所提出之契約作業授
    權及核決權限表規定，有關技術合作之對外契約/備忘錄與
    意向書，係由原告公司法務室為主導單位，層簽至董事長核
    決，如董事長不在國內，會簽及監印之經理，均會打電話詢
    問董事長之意見後，經董事長核准，始會用印。而當時原告
    公司董事長甲○○之印章係由財務經理保管，財務經理係甲○○之弟弟所引進，乃甲○○之心腹，故原告公司法定代理
    人甲○○對於系爭三份契約之簽約過程均十分清楚，且由原
    告所提出系爭三份契約之用印申請過程，申請單位均係法務
    管理部之訴外人鄭麗珠經理，經由單位主管、總經理即被告
    乙○○簽核，另亦有監印人之簽核，足證系爭三份契約，均
    係由原告公司法務室為主辦單位，層簽至原告公司董事長甲○○核決後，再用印簽定，過程均符合原告公司內部之規定
    。而被告乙○○當時僅係原告公司總經理，實無法決定是否
    與被告盛昌公司簽訂系爭三份契約，況倘系爭三份契約均係
    被告乙○○所擅自決定簽訂，原告公司董事長甲○○何以均
    無任何意見？縱其當時不在國內，何以於其回國後，仍未即
    表示反對之意見？是原告公司主張系爭三份契約係被告乙○○以總經理身分與被告丁○○偽冒被告盛昌公司負責人身分
    通謀訂立，依法無效云云，不僅與經驗法則有違，且均非事
    實，委非可採。至原告另主張被告乙○○於簽訂系爭三份契
    約後，再以含混說詞矇騙董事長，致無人發現其中蹊蹺云云
    ，此更屬無稽，查原告公司係一資本總額10餘億元之大公司
    ，原告公司董事長甲○○更係美國聯合生物科技股份有限公
    司之負責人，商場經驗豐富，豈是讓人得以含混說詞輕易矇
    騙之理？本件實係因被告乙○○因與原告公司董事長甲○○
    理念不合而離職，嗣並自行籌資創立訴外人先進公司，經營
    有成，而原告公司董事長甲○○因擅自動用原告公司資金，
    投資股市失利，此由原告公司89年及90年度經會計師查核之
    財務報表暨查核報告書第10頁第3項「短期投資」記載，原
    告公司89年度從事開放型基金及海外基金（事實上均係股票
    型基金，與投資股票無異），投資金額為301,125,000元，
    備抵跌價損失高達142,129,000元；90年度投資金額198,881
    ,000 元，備抵跌價損失亦高達22,440,000元，其89年度短
    期投資之備抵跌價損失占其實收資本總額高達百分之16.76
    等情足證，導致原告公司無足夠之資金繼續執行系爭技術合
    作契約書及系爭產品技術合作契約書，嗣為掩飾其經營原告
    公司不善之責任，乃對被告乙○○提起本件訴訟，企圖移轉
    原告公司董監事及股東之注意焦點。
(二)又被告盛昌公司前身固為金丸公司，且係被告乙○○親戚於
    83年所設立，並由被告乙○○之叔叔巫永福於89年間擔任董
    事長，惟查巫永福曾任上市公司中國化學製藥股份有限公司
    總經理十餘年，對醫藥界、藥品之生產、行銷、公司管理專
    精且熟悉，而巫永福家族亦係經營藥廠、藥行起家，醫藥原
    為家族之專業。嗣於89年間，訴外人全福公司因投資大陸失
    利，虧損嚴重，欲出售公司資產，訴外人金丸公司始經由訴
    外人姜欽治博士之介紹，而購得訴外人全福公司之資產（含
    藥品證照及技術所有權），轉型為生技醫藥公司，並改名為
    被告盛昌公司，而被告盛昌公司在興建自有廠房前，已取得
    訴外人全福公司所提供之桃園縣觀音鄉觀音工業區○○○路
    4號之廠房、機器設備之使用權，尚非原告公司所臆稱「本
    身尚無工廠及研發團隊，應無具備任何足以移轉他人之專業
    技術」云云。另訴外人得陞公司成立於78年，並於90年改名
    為得陞生技醫藥股份有限公司，負責人為被告丁○○，與被
    告乙○○無關。被告盛昌公司與訴外人得陞公司協議合併，
    以利彼此業務之推展，由被告丁○○兼任被告盛昌公司之總
    經理，依公司法第8條規定，自屬盛昌公司之負責人，且依
    民法第553條之規定具有為商號簽名之權限，原告指摘被告
    盛昌公司係被告乙○○之人頭公司，並據以推論系爭三份契
    約均係被告乙○○利用被告盛昌公司當人頭公司與原告公司
    虛偽簽訂云云，顯屬不實，不足採信。
(三)查系爭三份契約是否具備簽約價值牽涉原告公司與被告盛昌
    公司簽約時之主觀價值判斷，如非因原告公司之因素，而中
    斷履約，合作開發結果，兩造均能創造極大之利潤，自有簽
    約之價值。原告公司雖主張並無簽約之價值，惟此係因原告
    公司事後未履約，以致未得任何實際利潤所致，其推論乃倒
    果為因，自無可採。再者，原告公司主張被告乙○○、丁○○、盛昌公司通謀詐欺原告公司，為共同侵權行為，應連帶
  　賠償原告公司之損害云云，惟依最高法院44年臺上字第75號
    及19年上字第38號判例意旨，自應由原告公司就遭被告詐欺
    之事實及侵權行為之事實，負舉證責任，詎原告公司迄未能
    舉證以實其說，僅以其編織之被告乙○○、丁○○、盛昌公
    司與訴外人得陞公司之關係，即遽以推測係遭被告詐欺，依
    法自無可採。茲再就系爭三份契約之簽訂及履約情形敘述如
    下：
　1.系爭技術合作契約部分：
　　被告盛昌公司所購得訴外人全福公司資產中，其中有一項係
　  訴外人全福公司業經取得經濟部工業局核准補助之「主導性
    新產品－支氣管擴張藥Clenbuterol微脂粒新劑型產品開發
    計劃」，該計劃之執行期間為88年4月1日至90年9月30日，
    被告盛昌公司並取得訴外人全福公司顧問姜欽治博士所擁有
    關於Clenbuterol Ratch專利技術之移轉文件，該產品如研
    發成功，將有極大之利潤。原告公司基於上開利益之考慮，
    乃與被告盛昌公司達成技術合作之協議，簽訂系爭技術合作
    契約書，被告盛昌公司並同意原告公司派人參與配合研究、
    分享研究成果，原告公司則支付一定金額之技術權利金予被
    告盛昌公司，並於契約書第2、5條約定研發成功、產品上市
    後之利益分配，此為正常之商業上合作行為。雖訴外人全福
    公司因發生財務問題，遭臺北市票據交換所列為拒絕往來戶
    ，並遭經濟部工業局解除前開補助款合約，惟被告盛昌公司
    於與原告公司簽訂系爭技術合作契約書時即均已明確告知原
    告公司上情，故雙方始特於系爭技術合作契約書第3條第2款
    付款時間「第一階段」內明確約定，如經濟部工業局不同意
    被告盛昌公司延續該開發計劃或由被告盛昌公司重新申請該
    新產品開發計劃，即無法取得經濟部工業局之補助，雙方仍
    同意繼續執行該研發計劃等語，故原告公司主張被告盛昌公
    司與原告公司簽訂本契約時，已知悉簽約之標的已給付不能
    ，依民法第246條意旨，該契約無效云云，顯將經濟部工業
    局之補助款契約與系爭「主導性新產品－支氣管擴張藥Clen
    buterol微脂粒新劑型產品開發計劃」混為一談，蓋「主導
    性新產品－支氣管擴張藥Clenbuterol微脂粒新劑型產品開
    發計劃」之所有構想、技術、設備等資料，均屬被告盛昌公
    司所有，原告公司與被告盛昌公司仍可繼續原定之開發計劃
    ，並無給付不能之問題，詎事後係因原告公司之事由，致未
    能繼續研究開發計劃，此係屬可歸責於原告公司之事由，乃
    為原告公司違約，故原告公司主張給付不能云云，亦顯屬無
    稽，而非足採。
  2.系爭產品技術合作契約部分：
　　依系爭產品技術合作契約書第1、2條之約定，可知此項專利
 　 型的Magaldrate（制酸劑）產品技術，其處方及製造過程，
    並未使用過氫氧化鋁，係被告盛昌公司已開發成功的特殊技
    術，為奈米級的科技產品，超越被告乙○○在美國的專利技
    術（其Magaldrate凝膠是多元醇及Fluidizer第一層與第二
    層的液狀物。Fluidizer係由具有膠狀物質的氫氧化鋁所提
    供），兩者具有產品技術之差異，並不相同。被告盛昌公司
    於簽約後，即將相關之技術資料移轉予原告公司，原告公司
    並已完成機器設備架設及Magaldrate原料及衍生產品之開發
    ，Magaldrate之原料分析亦同時在進行中，故原告公司主張
    被告盛昌公司並未取得相關之專利證書，本件交易係以法律
    不能之給付為標的，依法無效云云，顯為故意誣攀。又查各
    行各業隨時處於激烈競爭之狀態，如何於激烈競爭中欲獲勝
    ，必須有別人所無法取得之優勢，新Magaldrate產品係屬奈
    米級科技產品，效果快速，擁有其他藥廠所無之優勢，且愈
    是大眾平常用藥，市場性愈大，透過強力之廣告與完整之行
    銷，必能創造優異之業績，本件原告公司與被告盛昌公司簽
    定系爭新Magaldrate產品技術合作契約書時，即著眼於Maga
    ldrate的特殊技術產品為當時國內所無，原告公司現主張制
    酸劑市場競爭激烈，且價格低廉，被告乙○○何以簽訂此約
    云云，即顯示原告公司對醫藥產業界之認識不足。
  3.系爭銷售權協議書部分：
　(1)被告乙○○經朋友介紹認識羅氏藥廠經銷商即得陞公司總經
  　理即被告丁○○，復經其介紹而認識羅氏藥廠負責人，原告
    公司以被告乙○○於藥學之經驗與聲譽，及顧問劉容西之努
    力，始取得羅氏藥廠的購買權與代工契約。惟購得藥廠後，
    須有自製藥品，始能生產運作，然原告公司董事長甲○○所
    主導之美國聯合生技公司竟違約未併購集才藥廠，是原告公
    司董事長甲○○為隱匿購併集才藥廠失敗之事實，而未向原
    告公司董事會報告此重大損害，被告乙○○為解決前開困境
    ，遂於88年10月間向原告公司董事會建議推動產品技術代理
    ，經董事會及甲○○一致認同，而當時被告盛昌公司購得擁
    有優良且多項產品技術之訴外人全福公司之資產，符合原告
    公司之迫切需要，被告乙○○將上情向董事會報告後，原告
    公司始與被告盛昌公司簽約合作，且就被告盛昌公司之股東
    組成與被告乙○○有親戚關係，於簽約前均已為原告公司董
    事長及部分主管所知悉，且其等就雙方合作之事均未異議，
    並於89年7月31日與被告盛昌公司簽訂策略聯盟契約，此亦
    有原告公司與被告盛昌公司簽署之Memorandum Of Understa
    nding合作備忘錄（以下簡稱系爭合作備忘錄）可憑，故簽
    約實係偏惠於原告公司得立即解決有藥廠卻無自有技術之急
    切問題。
  (2)嗣於89年9月9日，原告公司與被告盛昌公司簽訂系爭銷售權
    協議書，由原告公司之行銷部經理挑選訴外人全福公司最暢
    銷之21項藥品（88年1至9月之銷售金額約1億元），其中部
    分藥品係甲○○已支付部分權利金向范光富博士及北京集才
    藥廠購買，惟因尚未完成交易而致無法取得之藥品，故仍係
    符合原告公司之需求。被告盛昌公司於簽約後，即依系爭銷
    售權協議書第21條之約定，將上開21項藥品之資料（如樣品
    、藥品說明書、專業文獻、證照影本【全福】、廣告、促銷
    輔助物等）交付予原告公司，故契約顯已履行完畢，詎原告
    公司現竟稱該等藥品均有辦法自行開發，且藥品售價低，利
    潤微薄，顯係遭被告通謀詐欺所簽訂云云，顯非事實，委無
    足採。
　(3)至訴外人全福公司之部分藥品許可證資料雖曾遭法院查封拍
  　賣，致無法履約，故被告盛昌公司遂於89年8月20日以訴外
    人全福公司違約為由，要求訴外人全福公司給付違約金，經
    聲請臺灣臺北地方法院以89年度促字第32982號對訴外人全
    福公司核發支付命令在案，惟因相關問題事後已一一解決，
    而其中訴外人全福公司之部分藥品許可證經法院拍賣後，由
    訴外人吉康藥品有限公司購得，被告盛昌公司隨即再向訴外
    人吉康藥品有限公司購入，故原告公司主張訴外人全福公司
    並未移交相關藥證予被告盛昌公司，故被告盛昌公司自亦無
    從將之移轉予原告公司云云，實屬無稽，毫無足取。
(四)被告乙○○於任職原告公司期間，已善盡善良管理人之注意
    義務，並忠實執行職務，解決原告公司諸多困難，讓原告公
    司順利陸續購得羅氏藥廠、葛蘭素威康大藥廠之臺灣廠等，
    並解決原告公司有藥廠，卻無自製藥品之困境。且與被告盛
    昌公司簽訂系爭三份契約，完全依原告公司內部之規定辦理
    ，且係基於原告公司之利益考量而簽訂。當時被告乙○○得
    知訴外人全福公司有出售資產之消息，即告知原告公司，是
    否予以收購？經原告公司法務部門評估結果，認因訴外人全
    福公司曾為籌資，在外發行出售未上市股票，糾紛頗多，為
    恐黑道介入處理，衍生諸多訴訟上及訴訟外之糾紛，法務部
    門乃建議不宜由原告公司直接收購，故原告公司始未直接收
    購訴外人全福公司之資產，此情均為原告所明知，詎原告現
    竟主張被告乙○○本應依「忠實義務」使原告公司直接取得
    系爭銷售權協議書中全福公司所有之21種皮膚用藥藥證資料
    等，而非利用其虛設之盛昌公司購得系爭銷售權協議書中訴
    外人全福公司所有之21種皮膚用藥藥證資料後，藉其職務之
    便轉賣予原告公司，坐收暴利，實已違反忠實義務云云，乃
    屬扭曲事實之舉，要非足取。
(五)退萬步言之，縱依原告公司所主張，惟查，原告公司與被告
    盛昌公司簽訂系爭三份契約之時間，分別為89年8、9月間，
    給付被告盛昌公司部分權利金之支票最後日期係89年10月15
    日，足證原告公司至遲於給付盛昌公司系爭款項時，已知受
    被告詐欺，並受有損害之事實，則原告迄於93年10月7日始
    委由律師發函請求，並於同年月15日提起本件訴訟，依民法
    第197條第1項之規定，自已逾二年之請求權時效；且由原告
    公司每年均請知名之勤業會計師事務所查帳，及原告公司89
    年及90年度經會計師查核之財務報表暨查核報告書第16頁第
    15項「重大承諾及或有事項」第(三)點明載「本公司分別於89
    年8月及9月與盛昌生技醫藥股份有限公司簽訂產品技術合作
    契約及銷售權協議書，盛昌公司對本公司提供技術指導及藥
    品銷售權，除於簽約時支付權利金若干元外，本公司承諾於
    合約有效期間內，將再支付盛昌公司之費用為17,000仟元。
    」等語，足證原告公司與被告盛昌公司間所簽訂之系爭三份
    契約，89年及90年均經原告公司列為財務報表中之重大承諾
    事項，並經會計師查核簽證，出具無保留意見之查核報告，
    倘係被告盛昌公司未履約，依常情常理，原告公司理當於89
    年底即催告，最遲於90年初製作89年度財務報表，並經會計
    師查核簽證時，即予催告，焉迄至93年10月15日始提起本件
    訴訟？故原告公司主張於93年初新任法務經理清查時始發現
    本案情形云云，實無足採，是就原告公司之請求權基礎係侵
    權行為損害賠償請求權部分，爰依法主張時效消滅抗辯等語
    置辯。
(六)準此，原告之訴實無理由，並聲明：(一)原告之訴駁回。(二)如
    受不利判決，請准供擔保宣告免為假執行。
二、被告丁○○則以：
(一)查系爭三份契約雖係被告丁○○代表被告盛昌公司與代表原
    告公司之被告乙○○所洽商簽訂，然每次洽商過程皆有原告
    公司之生管經理及法務經理之全程參與，而系爭三份契約所
    有履約條件，亦均係於生管經理及法務經理參與、了解及評
    估下，由原告公司之法務經理親自擬定契約條款，故被告丁○○何得與被告乙○○通謀虛偽意思表示或詐欺？況被告丁○○無從知悉原告公司內部之簽核程序，亦無從得知系爭三
    份契約簽訂過程是否有任何異狀，就原告公司任何內部行政
    管理之問題或糾紛，概與被告丁○○無涉。且原告公司既為
    一極具規模之公司，而系爭三份契約所涉金額高達25,200,0
    00元，故必經過層層審核及用印，所有支付之票據亦具公司
    大小印蓋用其上，況系爭款項之支付距今均已有長達3、4年
    之久，其間所有帳冊每年均經原告公司之董事會審查、監察
    人審核，會計師查核、簽證，則原告公司之董事長、董事、
    監察人乃至於法務、財務人員豈可能任由總經理即被告被告
    乙○○隻手遮天？倘前開通謀虛偽意思表示或詐欺付款屬實
    ，豈有可能長達3、4年間均未發現？由此益證原告公司所言
    均屬不實。
(二)又被告丁○○所經營之得陞公司成立於78年，係講求專業與
    信用訴求之醫藥企業，且於88、89年間即已委託原告公司製
    造多樣醫藥、保健食品，且係臺灣中國生化製藥廠股份有限
    公司之唯一投資股東，對於藥品之銷售、製造俱有專業能力
    。而被告丁○○具有藥學之完整學歷背景，並曾擔任多家藥
    廠之負責人及董事，而被告所經營之得陞公司並曾擔任國際
    知名藥廠之總代理或經銷商，是無論被告丁○○或得陞公司
    ，在藥品界均頗富盛名，更曾協助原告購買羅氏公司台灣湖
    口藥廠，嗣於88年間與原告建立策略聯盟，再於89年間與被
    告盛昌公司為策略聯盟，因被告丁○○所經營之得陞公司與
    被告盛昌公司可能在將來進行合併，故被告丁○○有時亦會
    代表被告盛昌公司對外簽約，而關於被告盛昌公司與訴外人
    全福公司所簽訂之協議書，亦係由被告丁○○代表被告盛昌
    公司所簽訂，並已依約付出1、2千萬元之款項，是以，被告
    丁○○若僅係單純為與被告乙○○「勾串」簽訂系爭三份契
    約，何須為訴外人全福公司之證照及主導性計劃等及相關生
    財設備等購置事宜，而付出了高達1、2千萬元之款項？是本
    件實乃係原告公司全體部門評估後認為可行，故商請被告盛
    昌公司割愛，將系爭契約所載之技術及權利與原告公司共同
    享有，以達互利互惠之雙贏結果，故雙方始共同簽訂系爭三
    份契約。再者，被告丁○○係受被告盛昌公司之委託而與原
    告所簽訂之系爭三份契約，其系爭三份契之利益最終均歸於
    被告盛公司，而非被告丁○○，而被告丁○○於系爭三份契
    約之簽訂及履行過程中，均未獲取任何利益，當無與被告乙○○通謀虛偽意思表示或詐欺原告之可能及必要，故是原告
    公司主張被告丁○○與被告乙○○有通謀虛偽及勾串詐欺原
    告之情事云云，顯與事實不符，不足採信。
(三)又被告盛昌公司除已將系爭三份契約所約定之資料全數依約
    履行完畢外，並曾派遣三名技術人員長駐於原告公司達3至6
    個月期間，以協助原告公司相關技術之作業，並由被告盛昌
    公司將三名技術人員薪資之金額交付予原告公司，再由原告
    公司支付薪資予該三名技術人員（即該三名技術人員之薪資
    實質上仍係被告盛昌公司支付），倘被告盛昌公司未提供任
    何契約約定之技術或權利，何須派駐三名技術人員至原告公
    司協助作業？原告公司又何須接受此三名作業人員之駐廠作
    業？再論，原告公司停止各項技術研發及生產後，被告丁○○亦曾於91年間主動向原告公司要求繼續履行三份合約之內
    容，惟原告公司之新任總經理向被告丁○○說明，該公司決
    定停止該合約之生產計劃，足悉被告丁○○若無提供任何技
    術移轉等生產資料，原告公司又何須「停止」生產計劃？顯
    見被告盛昌公司確已履約完成，被告丁○○更無涉有任何詐
    欺之可能等語置辯。
(四)準此，原告起訴主張之事實均非屬實，並聲明：(一)原告之訴
    駁回。(二)如受不利判決，請准供擔保宣告免為假執行。
、兩造不爭執之事實及證據：
一、原告公司係由訴外人美商聯合生物醫學股份有限公司、行政
    院開發基金管理委員會、台灣糖業股份有限公司、耀華玻璃
    管理委員會所合資成立之公司。
二、被告乙○○自87年4月1日起至91年2月間止擔任原告公司之
    總經理職務之事實，有UBI Asia內勤人員聘僱合約書及離職
    申請單等件附卷可稽（見本院重訴(一)卷第19、72頁）。
三、原告公司與被告盛昌公司曾於89年7月31日簽訂「Memorandu
    m Of Understanding合作備忘錄」；於89年8月4日簽訂「Te
    chni cal Cooperation Agreement技術合作契約書」，約定
    由原告公司給付被告盛昌公司總價款14,000,000元之百分之
    60之簽約金9,000,000元（含稅為9,450,000元）；於89年8
    月11日簽訂「新Magaldrate產品技術合作契約書」，約定由
    原告公司給付被告盛昌公司總價款15,000,000元之百分之60
    之簽約金9,000,000元（含稅為9,450,000元）；於89年9月9
    日簽訂「銷售權協議書」，約定由原告公司給付被告盛昌公
    司總價款12,000,000元之百分之50之簽約金6,000,000元（
    含稅為6,300,000元），合計原告公司共給付被告盛昌公司
    24,000,000元（含稅金額為25,200,000元）等情，有Memora
    ndum Of Understanding合作備忘錄影本、系爭技術合作契
    約書影本、系爭產品技術合作契約書影本、系爭銷售權協議
    書影本及支票影本等件為證（見本院重訴(二)卷第53頁、重訴
    (一)卷第21至26頁）。
四、被告盛昌公司之前身為金丸公司，金丸公司係於83年間設立
    ，嗣於89年3月間經核准變更名稱為「盛昌生技醫藥股份有
    限公司」，於89年間，被告盛昌公司之董事長為巫永福，而
    巫永福為被告乙○○之叔叔，至被告丁○○於系爭三份契約
    簽訂時為得陞公司之負責人之情，有被告盛昌公司營業登記
    資料公示查詢表、被告盛昌公司變更登記表等件附卷可稽（
    見本院重訴(一)卷第20、28頁、本院重訴(二)卷第66至79頁）。
五、被告乙○○於91年4月間經核准設立先進公司，並擔任董事
    長之職務之事實，有先進公司之公司基本資料查詢表及公開
    說明書等件附卷可憑（見本院重訴(一)卷第73、74頁、本院重
    訴更(一)卷第60至62頁）。
六、被告盛昌公司前於89年間以全福公司違反雙方協議書之約定
    ，應依約給付違約金為由，聲請對全福公司核發支付命令，
    經臺灣臺北地方法院核發89年度促字第32982號支付命令，
    惟因全福公司於法定期間聲明異議而視為起訴，嗣因被告盛
    昌公司並未依法繳納訴訟費用，而經臺灣臺北地方法院以89
    年度重訴字第2095號裁定駁回其訴而告確定，又經濟部工業
    局前於90年間對全福公司及其法定代理人李炳政提起返還補
    助款之訴訟，經臺灣臺北地方法院以90年度訴字第1906號判
    決判處全福公司及其法定代理人李炳政應連帶給付經濟部工
    業局2,558,797元而告確定之事實，有臺灣臺北地方法院90
    年度訴字第1906號判決附卷可稽（見本院重訴(一)卷第54、55
    頁），並經本院向臺灣臺北地方法院調取89年度重訴字第20
    95號卷宗核閱屬實。
肆、本件係行集中審理程序，經兩造協商並簡化爭點如下，兩造
    並均同意本件爭點以下列整理並協議簡化之爭點為限，其餘
    不再主張：
一、被告是否共謀詐欺致原告為簽訂系爭三份契約之意思表示，
    而應負共同侵權行為責任？又原告之侵權行為損害賠償請求
    權是否已罹於時效？
二、被告乙○○是否違反忠實義務及善良管理人之注意義務，而
    應負公司法第23條第1項之損害賠償責任？
三、系爭三份契約是否有民法第246條第1項所定以不能之給付為
    契約標的之情形，而應認契約無效？
伍、得心證之理由：
一、被告是否共謀詐欺致原告為簽訂系爭三份契約之意思表示，
    而應負共同侵權行為責任？又原告之侵權行為損害賠償請求
    權是否已罹於時效？
(一)按因故意或過失，不法侵害他人之權利者，負損害賠償責任
    。故意以背於善良風俗之方法，加損害於他人者亦同；數人
    共同不法侵害他人之權利者，連帶負損害賠償責任，民法第
    184條第1項、第185條第1項分別定有明文。是侵權行為既以
    因故意或過失不法侵害他人之權利為要件，則行為人在主觀
    條件上須具故意或過失，在客觀要件上須有侵害他人權利之
    客觀行為，始足構成。次按民法第184條第1項前段規定侵權
    行為以故意或過失不法侵害他人之權利為要件，故主張對造
    應負侵權行為責任者，應就對造之故意或過失負舉證責任；
    再按被詐欺而為意思表示者，依民法第92條第1項之規定，
    表意人固得撤銷其意思表示，惟主張被詐欺而為表示之當事
    人，應就此項事實負舉證之責任。又所謂詐欺，須有欲使相
    對人陷於錯誤，故意示以不實之事，令其因錯誤而為意思表
    示之行為，始足當之，最高法院分別著有19年上字第38號判
    例、58年台上字第1421號判例、44年台上字第75號、18年上
    字第371號、56年台上字第3380號判例足資參照）。查本件
    原告主張被告有共謀詐欺之共同侵權行為，致其受有損害云
    云，既為被告所否認，揆諸前開說明，則原告自應就其前開
    主張負舉證之責任。
(二)原告雖主張系爭三份契約均是由被告乙○○一人所主導簽訂
    ，並未依原告公司授權權限核決辦法規定，送經原告公司董
    事長甲○○核准用印，嗣又以含混說詞矇騙原告公司董事長
    甲○○追認云云，惟此已為被告所否認，並以前開情詞置辯
    。經查，依原告公司章程第24條第2款規定，關於公司重要
    業務及其計劃之審定；重要規章及契約之審定，均屬董事會
    之職權，而依原告公司授權權核決辦法規定，凡公司對外簽
    定高額之技術合作契約、備忘錄或意向書時，必須經過董事
    長核准，此有兩造所不爭之原告公司章程及契約作業授權及
    核決權限表等件附卷可稽（見本院重訴(一)卷第39至42頁），
    自堪信實在。次查，系爭三份契約之簽訂日期分別為89年8
    月4日、89年8月11日及89年9月9日，此觀系爭三份契約之簽
    約日期自明，而斯時原告公司董事長甲○○並未在國內，此
    有原告所提甲○○之入出國日期證明書附卷可參（見本院重
    訴(二)卷第86頁），亦堪認屬實。惟查，原告公司董事長係於
    89年8月4日出國至89年11月27日回國，此觀甲○○前開入出
    國日期證明書亦明，而查，系爭技術合作契約書係由原告公
    司法務管理部經理鄭麗珠於89年8月3日即申請用印，是時原
    告公司董事長甲○○尚未出國，難認其對簽約乙事毫無所悉
    ，又觀以系爭三份契約之申請用印單位均為原告公司法務管
    理部經理鄭麗珠，其申請用印日期分別為89年8月3日、89年
    8月11日及89年9月5日，而各該用印申請書上除法務管理部
    經理鄭麗珠（英文名Pearl）親自簽核後，再送經被告乙○○簽核外，並均有監印人見簽，此有原告公司之用印申請書
    及契約簽核單等件附卷可佐（見本院重訴(二)卷第83至85頁）
    ，再查，系爭三份契約之契約內容均係原告公司之法務部門
    所擬訂，並係由原告公司簽發交付以世華聯合商業銀行世貿
    分行為付款人，發票日分別為89年8月31日、89年8月31日、
    89年10日5日，面額分別為9,450,000元、9,450,000元及6,3
    00,000元之支票給付部分簽約金，此均有支票影本附卷可參
    （見本院重訴(一)卷第22、24、27頁）。參以，原告公司為美
    商聯合生物醫學股份有限公司、行政院開發基金管理委員會
    、臺灣糖業股份有限公司、耀華玻璃管理委員會合資成立之
    生物科技醫藥研發製造公司，其公司資本總額高達1,078,00
    0,000元，此有原告公司之公司基本資料查詢表及新竹縣政
    府營利事業登記證等件附卷可稽（見本院重訴(一)卷第17、18
    頁），堪認原告公司乃為極具規模之大型公司，而系爭三份
    契約所給付之簽約金額共高達25,200,000元，堪認不論系爭
    三份契約之簽訂乃至簽約金之給付，當均須經由原告公司各
    該專門職司單位層層審核及用印，難認可任憑總經理之被告
    乙○○率爾隻手遮天，未經原告公司董事長之核准，即獨立
    主導簽約及付款，則原告此部分主張實與常理相悖，而難採
    信。至原告雖主張被告乙○○係於簽約後，再以含混說詞矇
    騙原告公司董事長甲○○追認云云，然此亦為被告乙○○所
    堅詞否認，經查，原告公司董事長甲○○除具生化專長外，
    更為美國聯合生物科技股份有限公司之創辦人及負責人，其
    不僅有25年生物醫學研究經驗，更有13年生物醫學產品的創
    新與開發及企業籌劃之實務經驗，堪認不僅具有豐富之學經
    歷，更有豐富之商場經驗，如何能輕易僅憑被告乙○○之含
    混說詞即能矇騙而同意追認系爭三份契約及付款，此亦與經
    驗法則相違，則原告前開主張尚難採信。
(三)原告又主張被告丁○○係訴外人得陞公司之法定代理人，並
    非被告盛昌公司之法定代理人，應無代理被告盛昌公司之權
    限，又被告盛昌公司之前身為金丸公司，並無工廠及研發團
    隊，並無履約之能力，應係被告乙○○虛設之人頭公司，足
    見系爭三份契約確均係遭被告共謀詐欺而簽訂云云，惟此亦
    均為被告所否認，並以前揭情詞置辯。經查：
  1.被告盛昌公司於89年間，即與被告丁○○所經營專門從事藥
    品行銷，且曾代理國內外多家知名藥廠藥品之訴外人得陞公
    司間有策略聯盟之合作關係，被告盛昌公司為製藥公司，得
    陞公司則從事藥品代理之行銷業務，雙方並協議合併，以利
    彼此業務之拓展，故而被告盛昌公司時常授權被告丁○○對
    外洽談並簽署相關契約，而本件關於被告盛昌公司向訴外人
    全福公司洽談簽訂購買該公司主導性新產品開發計劃及所有
    藥品許可證之權利（含廠房內機器設備之使用）等事宜，以
    至迄與原告公司所簽訂之系爭合作備忘錄、系爭技術合作契
    約書、系爭產品技術合作契約書、系爭銷售權協議書等各該
    契約，均是被告盛昌公司授權被告丁○○代理簽訂之事實，
    業為被告所一致陳明，並有得陞公司網頁資料、協議書、授
    權書、協議書（補充條款）、買賣合約書等件在卷可憑（見
    本院重訴(一)卷第38頁、重訴更(一)卷第151頁、重訴更(二)卷第1
    44、145頁、第186至189頁），則原告主張被告丁○○應無
    代理被告盛昌公司簽訂契約之權限云云，顯非可採。
  2.次查，被告盛昌公司之前身固為金丸公司，係被告乙○○親
    戚於83年間所設立，且於89年間變更名稱為盛昌公司，由被
    告乙○○之叔叔巫永福擔任董事長，並變更所營事業為藥品
    、醫療器材之批發、零售等相關項目之情，此有原告所提金
    丸公司及盛昌公司之歷年變更之公司變更登記表附卷可稽（
    見本院重訴(二)卷第66至79頁），且為被告所不爭執，自堪信
    實在。惟查，巫永福曾任上市公司中國化學製藥股份有限公
    司之總經理10餘年，此有原告所不爭巫永福之網頁資料1件
    附卷可憑（見本院重訴更(二)卷第132頁），難認其全無藥品
    生產、行銷及管理之經歷；又查，被告盛昌公司於89年間轉
    型為醫藥生技公司後，即積極接洽並購得從事藥品生產之全
    福公司所有全部之藥品許可證及其廠房、土地暨生財器具、
    機器設備等一切有形無形之資產，此亦有協議書、證明書、
    協議書補充條款等件在卷可稽（見本院重訴更(一)卷第151、1
    88頁、重訴更(二)卷第144、145頁、第187、188頁）；再查，
    被告盛昌公司前於89年間即與訴外人得陞公司有策略聯盟之
    合作關係，被告盛昌公司為製藥公司，得陞公司則從事藥品
    代理之行銷業務等情，亦如前述，而查，被告盛昌公司於89
    年間確僱用多達10餘名之員工，此亦有勞工保險局函於95年
    6月15日保承資字第09510201990號書函及檢附勞工保險加保
    申報表、被告盛昌公司89年12月份薪資表及彰化商業銀行受
    託代理撥帳資料媒體遞送單等件在卷可按（見本院重訴更(一)
    卷第172至177頁、第186、187頁），堪認被告盛昌公司尚非
    全無工廠及研發團隊，亦難僅憑被告盛昌公司之董事長或董
    事與被告乙○○有親戚關係，即遽認被告盛昌公司係被告乙○○虛設的人頭或空殼公司，則原告此部分主張亦非足採。
  3.復查，原告與被告盛昌公司於簽訂系爭三份契約前，即曾於
    89年7月31共同簽署系爭合作備忘錄，而原告對於確曾與被
    告盛昌公司簽署系爭合作備忘錄之情亦未否認，依原告與被
    告盛昌公司所簽訂之系爭合作備忘錄之內容足悉，原告與被
    告盛昌公司為加速二公司之成長，減少相關產品之研發費用
    ，俾共同開發國外市場，故乃協議採取策略聯盟之合作事宜
    ，此除可以互相支援廠房設備、研發設備及產品之需求外，
    並可共同為臨床試驗或交換臨床經驗，而研發人員間亦可互
    相合作交換研究心得，共創企業雙贏的局面等情，此觀兩造
    所不爭系爭合作備忘錄之內容自明（見本院重訴(一)卷第53頁
    ），足見雙方於89年間確有協議策略聯盟之情，亦堪可認定
    ；第查，原告公司除曾與被告盛昌公司簽訂上開之系爭合作
    備忘錄外，更即於89年8月1日簽訂藥品委託製造契約書，嗣
    更另簽訂藥品委託製造契約書，由被告盛昌公司將諸多藥品
    委託原告製造，此亦有藥品委託製造契約書2件卷可參（見
    本院重訴更(二)卷第181至184頁），是倘被告盛昌公司毫無任
    何工廠、研發團隊及醫藥方面之技術能力，難認資本額高達
    10餘億元之原告公司會選擇與之策略聯盟，嗣並接受其委託
    製藥，則原告此部分主張實疑人疑竇，而難以置信；復參以
    ，原告為具相當規模之大型公司，堪認應有完善之公司制度
    及專業之人才，而董事長甲○○除具生化專長外，更是美國
    聯合生物科技股份有限公司之負責人，足認更是商場經驗豐
    富，再依原告章程第24條規定，關於原告公司重要業務及其
    計劃之審定、重要規章及契約之審定等事項，均屬原告公司
    董事會之職權，此觀原告公司章程第24條所定董事會之職權
    自明（見本院重訴(二)卷第26至31頁），是以原告公司之規模
    及制度以觀，當會仔細評估後慎選企業合作之對象，倘被告
    盛昌公司僅為名不見經傳，毫無工廠、研發團隊及醫藥技術
    能力之空殼公司，全無任何商場之利益或利潤可圖，難認原
    告公司會選擇與之策略聯盟，嗣並接受其委託製藥，則原告
    主張被告盛昌公司僅為被告乙○○所虛設之人頭公司，毫無
    與其簽訂系爭三份契約之履約能力云云，顯與經驗法則相悖
    ，而難採信。
  4.準此，原告公司既經慎選評估後選擇被告盛昌公司為策略聯
    盟之對象，嗣更接受其委託製藥，迄再經評估商場利益後，
    而與之簽訂系爭技術合作契約書、系爭產品技術合作契約書
    及系爭銷售權協議書等契約，實乃商場合作之常態，況原告
    與被告盛昌公司簽訂系爭三份契約後，更於89、90年間，將
    所簽訂之系爭三份契約之履行均列為原告公司之重大承諾事
    項，並經會計師查核簽證，出具無保留意見之查核報告，亦
    有原告公司之財務報表暨查核報告附卷可稽（見本院重訴更
    (一)卷第96至113頁），更難遽認有何遭詐欺簽約之情事。此
    外，原告就遭被告共謀詐欺致其簽訂系爭三份契約云云，始
    終未能舉出有利於己之證據以供本院審酌，則原告前開主張
    尚非足採。
(四)綜上所述，本件原告就其前開主張遭被告共謀詐欺之共同侵
    權行為之事實，既未能提出有於己之證據以實其說，揆諸前
    開說明，應認原告顯未善盡舉證之責，則其前開主張，即難
    認可採。又本件被告既難認有何共同詐欺之行為，則原告以
    受被告共同詐欺為由，主張其權利被侵害，而撤銷其所為簽
    訂系爭三份契約之意思表示，亦屬無據。
(五)末按民法第92條之撤銷，應於發見詐欺或脅迫終止後，一年
    內為之，民法第93條前段定有明文；又因侵權行為所生之損
    害賠償請求權，自請求權人知有損害及賠償義務人時起，2
    年間不行使而消滅，民法第197條第1項定有明文。本件姑不
    論原告就其前開主張被告有共謀詐欺之共同侵權行為之事實
　  ，並未能舉證以實其說等情，業如前述，縱原告確能提出證
    據證明其係受被告共同詐欺而為簽訂系爭三份契約之事實為
    真，惟查，原告公司之資本總額高達10餘億元，為具相當規
    模之大型公司，且依原告公司章程第24條規定，關於公司重
    要業務及其計劃之審定、重要規章及契約之審定均事項均屬
    董事會之職權，此有原告公司章程附卷可參（見本院重訴(二)
    卷第26至31頁），是以本件爭議之金額甚鉅，不論系爭三份
    契約之簽訂乃至於簽約金之給付，當均必經原告公司各該專
    門職司單位層層審核及用印，且原告公司除董事長、董事外
    ，尚有監察人之監控機制，而監察人依原告公司章程規定第
    30條之規定，亦有查核公司財務狀況、審查並稽核會計簿冊
    及文件等事項之權限，再者，而原告公司每年復均委請知名
    之勤業會計師事務所查核公司帳目，倘如原告主張系爭三份
    契約均係遭被告共同詐欺而簽訂云云，以原告公司專業之人
    才濟濟，組織、規模及監控機制均俱為健全之情，實不可能
    毫無所悉，而查，系爭三份契約分別係於89年8月4日、89年
    8月11日及89年9月9日所簽訂，原告並先後於89年8月31日給
    付被告盛昌公司18,900,000元（即0000000＋0000000＝0000
    0000）、於89年10月15日再給付被告盛昌公司6,300,000元
    ，是被告縱有共謀詐欺原告之情事，以原告公司俱有專業部
    門職司審核、監控契約之簽訂及付款之情，則原告至遲於89
    年10月15日給付被告盛昌公司6,300,000元時，應已可查悉
    遭被告共謀詐欺之侵權事實。況查，原告於89、90年間均將
    系爭三份契約列為公司財務報表中之重大承諾事項，並經會
    計師查核簽證，出具無保留意見之查核報告在案，此亦有原
    告公司之財務報表暨查核報告附卷可稽（見本院重訴更(一)卷
    第96至113頁），則其主張係於93年初新任法務經理上任後
    ，經清查公司契約始發現遭被告共同詐欺之事實，此顯與事
    實不符，而難採信，則原告迄於93年10月7日始委請律師發
    函向被告得陞公司為撤銷被詐欺簽訂系爭購廠仲介委託書之
    意思表示，揆諸前開說明，顯已逾1年之除斥期間，而原告
    公司嗣於93年10月15日始提起本件訴訟，依共同侵權之法律
    關係，訴請被告連帶賠償其損害，亦應認其請求權已罹於2
    年時效而消滅，是被告主張時效抗辯，自應認有理。
二、被告乙○○是否違反忠實義務及善良管理人之注意義務，而
    應負公司法第23條第1項之損害賠償責任？
    按公司法第23條第1項：「公司負責人應忠實執行業務並盡
    善良管理人之注意義務，如有違反致公司受有損害者，負損
    害賠償責任。」之規定，係於90年11月12日公司法修正時所
    增列，而該次公司法修正條文，除第373條及第383條施行日
    期，由行政院定之外，其餘修正條文自公佈日施行，亦為公
    司法第449條所明定。是該公司法第23條第1項之規定，並無
    溯及之效力。本件原告主張被告乙○○違反公司負責人忠實
    執行業務並盡善良管理人之注意義務，致伊公司受有損害之
    原因事實既均發生於89年8、9月間，自係在公司法第23條第
    1項修正之前，揆諸前開說明，原告本於公司法第23條第1項
    規定，請求被告乙○○負損害賠償責任，自屬於法無據，無
    從准許。
三、系爭三份契約是否有民法第246條第1項所定以不能之給付為
    契約標的之情形，而應認契約無效？
(一)按民法第246條第1項前段規定以不能之給付為契約標的者，
    其契約無效。該項所稱之「不能之給付」者，係指自始客觀
    不能而言，亦即依社會通常觀念，債務人應為之給付，不能
    依債務本旨實現之意，如僅係主觀、暫時之不能給付，自難
    謂其契約為無效，最高法院87年度台上字第281號、88年度
    台上字第2023號判決意旨參照。
(二)茲就系爭三份契約是否有民法第246條第1項所定以不能之給
    付為契約標的之情形，敘述如下：
　1.系爭技術合作契約部分：
    原告主張系爭技術合作契約書係以被告盛昌公司擁有訴外人
    全福公司所取得經濟部工業局核准之「主導性新產品－支氣
    管擴張藥Clenbuterol微脂粒新劑型產品開發計劃」補助款
    合約為前提，詎前開補助款合約業經經濟部工業局於89年5
    月19日予以解除，則系爭技術合作契約於簽約時，該補助款
    契約既經解除而不存在，則系爭技術合作契約之標的已屬為
    給付不能而為無效云云，惟此已為被告所否認，並以前揭情
    詞置辯。經查：
  (1)訴外人全福公司前所取得經濟部工業局「鼓勵民間業開發業
    新產品－支氣管擴張藥Clenbute rol微脂粒新劑型產品開發
    計劃」之補助款合約，業經經濟部工業局於89年5月19日予
    以解除，嗣經濟部工業局並於90年間對全福公司及其法定代
    理人李炳政提起返還補助款之訴訟，經臺灣臺北地方法院以
    90年度訴字第1906號判決判處全福公司及其法定代理人李炳
    政應連帶給付經濟部工業局2,558,797元而告確定之事實，
    有臺灣臺北地方法院90年度訴字第1906號判決附卷可稽（見
    本院重訴(一)卷第54、55頁），固堪信實。惟查，依系爭技術
    合作契約書之內容載明：「茲因甲方（即被告盛昌公司）擁
    有經濟部工業局『鼓勵民間業開發業新產品－支氣管擴張藥
    Clenbuterol微脂粒新劑型產品開發計劃』之合約，並擬同
    意乙方（即原告公司）派人參與配合研究，並分享研究成果
    ，故雙方簽訂合約如下：一、計劃名稱：微脂粒經皮吸收貼
    劑新劑型之開發。二、技術：甲方同意乙方參與研究新產品
    開發製造技術及相關儀器設備規格及操作，並得使用該技術
    平台，生產衍生性其他產品。三、技術權利金：1.總金額：
    新台幣1,400萬元整。2.付款時間：第一階段：於雙方簽約
    後，乙方付甲方900萬元，由甲方向經濟部工業局申請延續
    或重新申請該新產品開計劃，若遭到工業局書面拒絕，本研
    究計劃，雙方仍同意繼續執行。甲方應將該計畫已研發之內
    容，讓乙方人員參與瞭解並進行研發計劃。」等語，此有兩
    造所不爭之技術合作契約書附卷可稽（見本院重訴(一)卷第21
    頁），而被告盛昌公司前於89年7月20日即與訴外人全福公
    司簽訂協議書，向訴外人全福公司購買訴外人全福公司所有
    藥品許可證之權利，且取得訴外人全福公司廠房內機器設備
    之使用權限，訴外人全福公司並即交付所持有經濟部工業局
    函、經濟部函及主導性新產品開發計劃補助合約書等資料給
    被告盛昌公司，此亦有被告所提之協議書、經濟部工業局函
    、經濟部函、主導性新產品開發計劃補助款合約書等件附卷
    可參（見本院重訴更(一)卷第151頁、重訴更(二)卷第144、145
    頁、本院重訴(二)卷第36至49頁），且為原告所不爭執，則被
    告盛昌公司於簽訂系爭技術合作契約書時，確因訴外人全福
    公司之交付而持得主導性新產品開發計劃補助款合約書之情
    ，自堪信實在。再依系爭技術合作契約書所約定「計劃名稱
    」及「技術」之文義內容乃足悉，系爭技術合作契約之標的
    乃被告盛昌公司同意將支氣管擴張藥Clenbu terol微脂粒經
    皮吸收貼劑新劑型產品開發製造技術及相關儀器設備規格及
    操作提供原告公司共同參與研究，並同意原告公司得使用該
    技術平台，生產衍生性其他產品，與被告盛昌公司是否取得
    經濟部工業局「鼓勵民間業開發業新產品－支氣管擴張藥Cl
    enbuterol微脂粒新劑型產品開發計劃」之補助款合約尚屬
    無涉，則原告主張系爭補助款合約既經解除而不存在，則系
    爭技術合作契約之標的即因給付不能而屬無效云云，即與系
    爭技術合作契約之文義內容不符，而非足採。
  (2)次查，依被告盛昌公司與全福公司所訂前開協議書第4條約
    定：「甲方（即全福公司）主導性新產品開發計劃業經工業
    局解除契約，乙方（即被告盛昌公司）同意無條件負責處理
    主導性產品開發計劃有效延續之相關事宜，甲方同意無條件
    協助乙方洽請工業局辦理主導性新產品開發計劃由乙方或乙
    方指定之第三人延續進行。」，佐以系爭技術合作契約書第
    3條第2項約定：「付款時間：第一階段：於雙方簽約後，乙
    方（即原告）付甲方900萬元，由甲方（即被告盛昌公司）
    向經濟部工業局申請延續或重新申請該新產品開計劃，若遭
    到工業局書面拒絕，本研究計劃，雙方仍同意繼續執行。甲
    方應將該計畫已研發之內容，讓乙方人員參與瞭解並進行研
    發計劃。」等語之文義內容足悉，原告於簽訂系爭技術合作
    契約書時，應已知悉訴外人全福公司之主導性新產品開發計
    劃之補助款合約業經工業局予以解除，且刻正由被告盛昌公
    司向經濟部工業局申請延續或重新申請該計劃以取得補助款
    之事實，否則雙方斷無於系爭技術合作契約中載明：「…由
    甲方（即被告盛昌公司）向經濟部工業局申請延續或重新申
    請該新產品開計劃，若遭到工業局書面拒絕，本研究計劃，
    雙方仍同意繼續執行。…」等詞，是以，原告與被告盛昌公
    司於簽訂系爭技術合作契約時既均明知訴外人全福公司所取
    得主導性開發計劃之補助款合約業經遭經濟部工業局予以解
    除，嗣雖由被告盛昌公司續向經濟部工業局申請延續或重新
    申請該新產品開發計劃，惟並不必然會獲經濟部工業局核准
    之情，然雙方經評估該新產品之開發計劃後，乃認該產品之
    開發計劃有利可圖，故始約定縱未獲經濟部工業局之補助款
    ，仍願繼續合作研發並衍生其他產品，復於系爭技術合作契
    約書第5條明定雙方合作共同研發生產衍生性產品時其利潤
    之分配，此觀系爭技術合作契約書之內容自明，此亦屬商場
    上常見之合作模式，難認有何標的給付不能之情事，又關於
    「主導性新產品－支氣管擴張藥Clen buterol微脂粒新劑型
    產品開發計劃」之所有構想、技術、設備等資料，既均屬被
    告盛昌公司所有，而原告又未能舉證證明該等構想、技術、
    設備等資料，有何標的給付不能之情形，則原告前開主張實
    難認可採。
  2.系爭產品技術合作契約部分：
    原告主張被告盛昌公司並無系爭產品技術合作契約所定三項
    專利技術產品，則系爭產品技術合作契約自因標的給付不能
    而屬無效云云，惟此亦為被告所否認，並以前開情詞置辯。
    經查：
  (1)依系爭產品技術合作契約書約定：「第一條：契約書所稱Ma
    galdrate產品技術，係指甲方（即被告盛昌公司）已開發成
　　功之專利型特殊技術級產品。第二條：本契約所稱之Magald
　　rate產品技術乃指：(一)專利型的超強度（>150mg/ml）Magal
    drate Suspension的處方及製造技術，目前國內無此技術及
    產品。(二)專利型的rehydratable antacid powder可用於製
    造高效益的可吞服或可嚼食的藥品，此亦目前國內所無。(三)
    可嚼食制酸錠及可吞服制酸錠之處方及製造技術。(四)在市面
    原料缺貨時，甲方願提供原料製造技術來共同解決問題。」
    等語，此觀系爭產品技術合作契約書之約定自明，是依系爭
    產品技術合作契約書之契約文義足悉，關於系爭產品技術合
    作契約書所定Magaldrate之產品技術，僅係被告盛　昌公司
    已開發成功之專利型特殊技術級產品，尚非指被告盛昌公司
    業已取得專利之產品，而細譯契約之文義解釋，關於系爭產
    品技術合作契約書所載「專利型」乃僅指專門性、特殊性，
    尚無人所有之獨特性而已，核與該產品技術是否業已取得專
    利尚屬無涉，是倘該等技術產品業已取得專利，衡諸簽約常
    態，雙方必會將業已取得專利之證照號碼詳載於契約之上，
    而非僅泛指「專利型特殊技術級產品」而已，則原告遽以系
    爭產品技術並未取得專利，即率而主張系爭產品技術合作契
    約所定標的給付不能，應屬無效云云，顯與當事人締約之真
    意及契約文義俱有不符，實不足為採。
  (2)又查，被告盛昌公司於簽訂系爭產品技術合作契約後，即指
    派技術研發人員前往派駐原告公司從事系爭產品技術之研製
    工作，且將相關之技術資料移轉予原告公司，而原告公司並
    已完成機器設備架設及Magaldrate原料及衍生產品之開發，
    復同時進行Magaldrate之原料分析等研製工作，期間更長達
    年餘等情，此亦原告公司員工張富昭、羅文莉之工作報告、
    張富昭於90年6月26日傳真被告乙○○之Weekly Report、張
    富昭之聲明書等件附卷可證（見本院重訴(二)卷第50至52頁、
    本院重訴更(一)卷第134至136頁），而原告亦不爭執被告盛昌
    公司於簽約後確有指派三名員工至原告公司上班（見本院重
    訴更(一)卷第143頁），執此，實難認被告盛昌公司於簽訂系
    爭產品技術合作契約後有何未依約履行情事，則原告主張被
    告盛昌公司並未取得相關之專利證書，故本件交易係以法律
    不能之給付為標的，依法無效云云，亦非足採。
  3.系爭銷售權協議書部分：
　　原告主張被告盛昌公司於簽訂系爭銷售權協議書後，雖有依
  　約將契約所定之21項藥品之資料交付原告，惟申請藥品證明
    必須具備處方、製程、原料化驗方法與成品化驗方法四項要
    素，是縱使被告盛昌公司於締約後確有交付其所述之批次資
    料、製造命令即內容包括詳細之處方配方、製造過程、品質
    管制及包裝內容等資料，然缺少申請藥證所必須之原料化驗
    方法與成品化驗方法，亦不足以履行契約之給付義務，況被
　　告盛昌公司所交付之21項藥證資料，均屬年代久遠之學名藥
  　，且該等藥品之售價極低，利潤微薄，毫無價值，另被告盛
    昌公司前向全福公司所購之藥證，前曾經法院予以扣押，則
    被告盛昌公司自無法依約履行交付藥證之義務云云。惟：
  (1)查，依系爭銷售協議書約定：「一、藥品名稱：本協議書所
    稱『藥品』係指附件所列之皮膚用藥。二、合作方式：上述
    『藥品』由乙方（即原告）以自有品牌及全新包裝銷售，甲
    方（即被告盛昌公司）應提供『藥品』資料（如樣品、藥品
    說明書、專業文獻、證照影本【全福】、廣告、促銷輔助物
    等）。若甲乙雙方共同合作行銷活動（如事業醫療顧問之共
    同聘用）其費用應由雙方分攤，但事先需雙方同意。」等語
    ，是雙方業於系爭銷售權協議書明確約定被告盛昌公司所應
    交付之藥品資料之內容為如：樣品、藥品說明書、專業文獻
    、證照影本【全福】、廣告、促銷輔助物等，則該等契約文
    義既清楚明確，自無須反捨契約文字而另為解釋，則原告主
    張被告盛昌公司除交付契約所定之藥品資料外，尚應包含申
    請藥證所必須之原料化驗方法及成品化驗方法云云，顯與
    當事人所定之契約文義內容不符，尚非可採。又原告既不否
    認被告盛昌公司於簽訂系爭銷售權協議書後，即已依約交付
    如系爭銷售權協議書後附附件所列皮膚用藥之藥品批次資料
    ，實難認被告盛昌公司有何未履約情事，況縱認被告盛昌公
    司所交付之藥品資料不足以履行契約之給付義務，惟此亦與
    契約標的給付不能無涉，則原告此部分主張亦屬於法不合，
    而非足取。
  (2)次查，訴外人全福公司之部分藥品許可證資料雖曾遭法院予
    以扣押，嗣並經法院查封拍賣，惟被告盛昌公司業即就全福
    公司藥證遭扣押無法依法移轉事宜，與全福公司達成協議，
    雙方並另簽訂協議書（補充條款），迄被告盛昌公司並即再
    與購得全福公司藥證之拍定人吉康藥品有限公司洽談購買全
    福公司藥證事宜，經雙方達成共議後，吉康藥品有限公司同
    意以1,000萬元，將拍定取得之全福公司藥證出售被告盛昌
    公司，雙方並已互相履約完畢等情，有協議書（補充條款）
    、買賣合約書、統一發票等件在卷可佐（見本院重訴更(二)第
    169至173頁、重訴更(一)卷第189頁），執此，亦難認被告盛
    昌公司有何無法履約情事，則原告公司主張訴外人全福公司
    之藥證既經法院扣押，被告盛昌公司自無法依約履行云云，
    顯非可採，況原告此部分主張亦與契約標的給付不能無涉，
    是則所為主張尚屬於法未合，不足為取。
  (3)至原告所另主張該等藥品之藥證資料均屬年代久遠之學名藥
    ，且售價極低、利潤微薄，毫無價值可言云云，惟此均屬原
    告之主觀認定，核與契約標的給付不能無關，則原告此部分
    主張實均非足採。
(三)綜上所述，原告主張系爭三份契約均有民法第246條第1項所
    定以不能之給付為契約標的之情形云云，均委非足採，而被
    告前開所辯堪信為真實。
陸、從而，原告依共同侵權及不當得利之法律關係，訴請被告連
    帶給付原告25,200,000元，及其中18,900,000元自89年9月1
    日起；其中0000000元自89年9月16日起均至給付日止，按週
    年利率百分之5計算之利息，洵非有據，應予駁回。又原告
    之訴既經駁回，則其假執行之聲請亦失所附麗，應併予駁回
    之。
柒、因本案事證已臻明確，兩造其餘主張、陳述及所提之證據，
    經審酌後，或與判決結果無涉，或與本件爭點無關，爰不一
    一論述，附此敘明。
捌、訴訟費用負擔之依據：民事訴訟法第78條。
中　　華　　民　　國　　96　　年　　11　　月　　14　　日
                  民事第一庭    法　官　高敏俐
以上正本係照原本作成。
如對本判決上訴，須於判決送達後20日內向本院提出上訴狀。
中　　華　　民　　國　　96　　年　　11　　月　　14　　日
                                書記官　黎秀娟
